臺灣高等法院刑事裁定　　　　　　　　　 96年度抗字第794號
抗　告　人
即　受刑人　甲○○
上列抗告人因毒品危害防制條例等案件，不服臺灣臺北地方法院
96年度聲減字第283號，中華民國96年7月16日裁定，提起抗告，
本院裁定如下：
    主  文
抗告駁回。
    理  由
一、原裁定意旨略以：受刑人甲○○於如附表所示犯罪日期犯如
    附表所示之罪，經如附表所示之法院判處如附表所示之刑，
    各於如附表所示之判決確定日期確定在案，茲檢察官以其犯
    罪時間，均在中華民國96年4月24日以前，所犯如附表所示
    之罪，悉合於減刑條件，聲請予以減刑，並就如附表編號1
    至編號10所示之罪、編號11至編號13所示之罪、編號14及編
    號15所示之罪，各聲請定其應執行之刑。經核除聲請人將如
    附表編號1所示犯罪時間「95年10月28日起迄96年1月15日止
    」誤載為「96年1月25日」、所犯法條「毒品危害防制條例
    第10條第1項」誤載為「毒品危害防制條例第10條第1、2項
    」，如附表編號2所示犯罪時間「95年10月28日起迄95年11
    月29日止」誤載為「95年11月29日」、所犯法條「毒品危害
    防制條例第10條第2項」誤載為「毒品危害防制條例第10條
    第1、2項」，如附表編號11所示所犯法條「毒品危害防制條
    例第10條第1項」誤載為「毒品危害防制條例第10條第1、2
    項」，如附表編號13所示判決日期「94年5月13日」誤載為
    「94年5月31日」、確定判決案號「95年度易字第201號」誤
    載為「95年度訴字第201號」、所犯法條「刑法第321條第1
    項第3款」誤載為「刑法第320條第1項第3款」，如附表編號
    15所示判決日期「94年1月26日」誤載為「96年4月20日」，
    均應予更正外，於法尚無不合，應予准許，並就如附表編號
    1至10所示之罪定應執行之刑，就如附表編號11至13所示之
    罪定其應執行之刑及諭知易科罰金之折算標準，就如附表編
    號14、15所示之罪定其應執行之刑暨諭知易科罰金之折算標
    準。
二、抗告意旨略以：抗告人於93年10月15日起在臺灣臺北監獄服
    刑（原裁定附表編號11至15部分），95年6月20日假釋出獄
    ，尚未執行之殘刑有7月又29日，嗣受刑人因假釋之宣告被
    撤銷，於96年5月21日再入臺北分監執行殘行，依中華民國
    96年罪犯減刑條例第2條第2項前段之規定：「緩刑或假釋中
    之人犯，於本條例施行之日起，視為已依前項規定減其宣告
    刑，毋庸聲請裁定減刑。」，認該7月又29日之殘刑，應視
    為已依前開規定減其宣告刑，而不應繼續執行，原裁定於法
    不合，為此提起抗告云云。
三、經查：經撤銷緩刑之宣告或假釋者，仍應依本條例規定聲請
    裁定減刑，中華民國96年罪犯減刑條例第2條第2項後段定有
    明文。抗告人因撤銷假釋入監執行殘刑，自應依同條例第2
    條第2項後段予以減刑，抗告人認其假釋後中華民國96年罪
    犯減刑條例公布施行，應視為已依規定減其宣告刑，其殘刑
    已減刑完畢，容有誤會。原裁定依該條例第2條第1項第3款
    之規定予以減刑，核無違誤，抗告人執此提起抗告，核無理
    由，應該駁回。
四、據上論結，應依刑事訴訟法第412條，裁定如主文。
中　　華　　民　　國　　96　　年　　8 　　月　　16　　日
　　　　　　　　　刑事第十二庭審判長法　官   蔡永昌
　　　　　　　　　　　　　　　　　  法　官   王梅英
　　　　　　　　　　　　　　　　　　法　官   陳榮和
以上正本證明與原本無異。
不得再抗告。
                                    書記官   劉麗芬
中　　華　　民　　國　　96　　年　　8 　　月　　20　　日
